gc_lang/fr/dictionnaire/orthographe/FRANCAIS_5.aff
FLAG long
# verbes en -tenir, -venir : formes transitives directes et pronominales
SFX i1 Y 39
SFX i1   enir       enir/n'q'd'l'm't's'       enir              po:infi
SFX i1   enir       enant/n'q'l'm't's'        enir              po:ppre
SFX i1   enir       iens/n'q'j'l'm't'         enir              po:ipre po:1sg po:2sg
SFX i1   enir       ient/n'q'l'm't's'         enir              po:ipre po:3sg
SFX i1   enir       enons/n'q'l't'            enir              po:ipre po:1pl
SFX i1   enir       enez/n'q'l'm'             enir              po:ipre po:2pl
SFX i1   enir       iennent/n'q'l'm't's'      enir              po:ipre po:spre po:3pl
SFX i1   enir       enais/n'q'j'l'm't'        enir              po:iimp po:1sg po:2sg
SFX i1   enir       enait/n'q'l'm't's'        enir              po:iimp po:3sg
SFX i1   enir       enions/n'q'l't'           enir              po:iimp po:spre po:1pl
SFX i1   enir       eniez/n'q'l'm'            enir              po:iimp po:spre po:2pl
SFX i1   enir       enaient/n'q'l'm't's'      enir              po:iimp po:3pl
SFX i1   enir       ins/n'q'j'l'm't'          enir              po:ipsi po:1sg po:2sg
SFX i1   enir       int/n'q'l'm't's'          enir              po:ipsi po:3sg
SFX i1   enir       înmes/n'q'l't'            enir              po:ipsi po:1pl
SFX i1   enir       întes/n'q'l'm'            enir              po:ipsi po:2pl
SFX i1   enir       inrent/n'q'l'm't's'       enir              po:ipsi po:3pl!
SFX i1   enir       iendrai/n'q'j'l'm't'      enir              po:ifut po:1sg
SFX i1   enir       iendras/n'q'l'm't'        enir              po:ifut po:2sg
SFX i1   enir       iendra/n'q'l'm't's'       enir              po:ifut po:3sg
SFX i1   enir       iendrons/n'q'l't'         enir              po:ifut po:1pl
SFX i1   enir       iendrez/n'q'l'm'          enir              po:ifut po:2pl
SFX i1   enir       iendront/n'q'l'm't's'     enir              po:ifut po:3pl!
SFX i1   enir       iendrais/n'q'j'l'm't'     enir              po:cond po:1sg po:2sg
SFX i1   enir       iendrait/n'q'l'm't's'     enir              po:cond po:3sg
SFX i1   enir       iendrions/n'q'l't'        enir              po:cond po:1pl
SFX i1   enir       iendriez/n'q'l'm'         enir              po:cond po:2pl
SFX i1   enir       iendraient/n'q'l'm't's'   enir              po:cond po:3pl
SFX i1   enir       ienne/n'q'j'l'm't's'      enir              po:spre po:1sg po:3sg
SFX i1   enir       iennes/n'l'm't'           enir              po:spre po:2sg
SFX i1   enir       insse/n'q'j'l'm't'        enir              po:simp po:1sg
SFX i1   enir       insses/n'q'l'm't'         enir              po:simp po:2sg
SFX i1   enir       înt/n'q'l'm't's'          enir              po:simp po:3sg
SFX i1   enir       inssions/n'q'l't'         enir              po:simp po:1pl
SFX i1   enir       inssiez/n'q'l'm'          enir              po:simp po:2pl
SFX i1   enir       inssent/n'q'l'm't's'      enir              po:simp po:3pl
SFX i1   enir       iens/n'l'm't'             enir              po:impe po:2sg
SFX i1   enir       enons/n'l'                enir              po:impe po:1pl
SFX i1   enir       enez/n'l'm'               enir              po:impe po:2pl

# verbes en -tenir, -venir : formes pronominales
SFX i2 Y 39
SFX i2   enir       enir/m't's'             enir                po:infi
SFX i2   enir       enant/m't's'            enir                po:ppre
SFX i2   enir       iens/m't'               enir                po:ipre po:1sg po:2sg
SFX i2   enir       ient/s'                 enir                po:ipre po:3sg
SFX i2   enir       enons                   enir                po:ipre po:1pl
SFX i2   enir       enez                    enir                po:ipre po:2pl
SFX i2   enir       iennent/s'              enir                po:ipre po:spre po:3pl
SFX i2   enir       enais/m't'              enir                po:iimp po:1sg po:2sg
SFX i2   enir       enait/s'                enir                po:iimp po:3sg
SFX i2   enir       enions                  enir                po:iimp po:spre po:1pl
SFX i2   enir       eniez                   enir                po:iimp po:spre po:2pl
SFX i2   enir       enaient/s'              enir                po:iimp po:3pl
SFX i2   enir       ins/m't'                enir                po:ipsi po:1sg po:2sg
SFX i2   enir       int/s'                  enir                po:ipsi po:3sg
SFX i2   enir       înmes                   enir                po:ipsi po:1pl
SFX i2   enir       întes                   enir                po:ipsi po:2pl
SFX i2   enir       inrent/s'               enir                po:ipsi po:3pl!
SFX i2   enir       iendrai/m'              enir                po:ifut po:1sg
SFX i2   enir       iendras/t'              enir                po:ifut po:2sg
SFX i2   enir       iendra/s'               enir                po:ifut po:3sg
SFX i2   enir       iendrons                enir                po:ifut po:1pl
SFX i2   enir       iendrez                 enir                po:ifut po:2pl
SFX i2   enir       iendront/s'             enir                po:ifut po:3pl!
SFX i2   enir       iendrais/m't'           enir                po:cond po:1sg po:2sg
SFX i2   enir       iendrait/s'             enir                po:cond po:3sg
SFX i2   enir       iendrions               enir                po:cond po:1pl
SFX i2   enir       iendriez                enir                po:cond po:2pl
SFX i2   enir       iendraient/s'           enir                po:cond po:3pl
SFX i2   enir       ienne/m's'              enir                po:spre po:1sg po:3sg
SFX i2   enir       iennes/t'               enir                po:spre po:2sg
SFX i2   enir       insse/m'                enir                po:simp po:1sg
SFX i2   enir       insses/t'               enir                po:simp po:2sg
SFX i2   enir       înt/s'                  enir                po:simp po:3sg
SFX i2   enir       inssions                enir                po:simp po:1pl
SFX i2   enir       inssiez                 enir                po:simp po:2pl
SFX i2   enir       inssent/s'              enir                po:simp po:3pl
SFX i2   enir       iens/t'                 enir                po:impe po:2sg
SFX i2   enir       enons                   enir                po:impe po:1pl
SFX i2   enir       enez                    enir                po:impe po:2pl

# sentir [I,T,P] | consentir [T,Ti] | pressentir [T] | ressentir [T,P]
# mentir [I,Ti,P] | démentir [T,P] | repentir (se) [P] | sortir [I,T,P] | ressortir [I,T]
# départir [T,P] | repartir [I,T] | partir [I] (transitif à l'infinitif dans -avoir maille à partir-)
SFX i5 N 39
SFX i5   tir        tir                     tir                 po:infi
SFX i5   tir        tant                    tir                 po:ppre
SFX i5   tir        s                       tir                 po:ipre po:1sg po:2sg
SFX i5   tir        t                       tir                 po:ipre po:3sg
SFX i5   tir        tons                    tir                 po:ipre po:1pl
SFX i5   tir        tez                     tir                 po:ipre po:2pl
SFX i5   tir        tent                    tir                 po:ipre po:spre po:3pl
SFX i5   tir        tais                    tir                 po:iimp po:1sg po:2sg
SFX i5   tir        tait                    tir                 po:iimp po:3sg
SFX i5   tir        tions                   tir                 po:iimp po:spre po:1pl
SFX i5   tir        tiez                    tir                 po:iimp po:spre po:2pl
SFX i5   tir        taient                  tir                 po:iimp po:3pl
SFX i5   tir        tis                     tir                 po:ipsi po:1sg po:2sg
SFX i5   tir        tit                     tir                 po:ipsi po:3sg
SFX i5   tir        tîmes                   tir                 po:ipsi po:1pl
SFX i5   tir        tîtes                   tir                 po:ipsi po:2pl
SFX i5   tir        tirent                  tir                 po:ipsi po:3pl!
SFX i5   tir        tirai                   tir                 po:ifut po:1sg
SFX i5   tir        tiras                   tir                 po:ifut po:2sg
SFX i5   tir        tira                    tir                 po:ifut po:3sg
SFX i5   tir        tirons                  tir                 po:ifut po:1pl
SFX i5   tir        tirez                   tir                 po:ifut po:2pl
SFX i5   tir        tiront                  tir                 po:ifut po:3pl!
SFX i5   tir        tirais                  tir                 po:cond po:1sg po:2sg
SFX i5   tir        tirait                  tir                 po:cond po:3sg
SFX i5   tir        tirions                 tir                 po:cond po:1pl
SFX i5   tir        tiriez                  tir                 po:cond po:2pl
SFX i5   tir        tiraient                tir                 po:cond po:3pl
SFX i5   tir        te                      tir                 po:spre po:1sg po:3sg
SFX i5   tir        tes                     tir                 po:spre po:2sg
SFX i5   tir        tisse                   tir                 po:simp po:1sg
SFX i5   tir        tisses                  tir                 po:simp po:2sg
SFX i5   tir        tît                     tir                 po:simp po:3sg
SFX i5   tir        tissions                tir                 po:simp po:1pl
SFX i5   tir        tissiez                 tir                 po:simp po:2pl
SFX i5   tir        tissent                 tir                 po:simp po:3pl
SFX i5   tir        s                       tir                 po:impe po:2sg
SFX i5   tir        tons                    tir                 po:impe po:1pl
SFX i5   tir        tez                     tir                 po:impe po:2pl

# advenir [I]
SFX iA Y 19
SFX iA   dvenir     dvenir/n'q'd'm't'       venir               po:infi
SFX iA   dvenir     dvenant/n'q'm't'        venir               po:ppre
SFX iA   dvenir     dvenu/Q'                venir               po:ppas po:adj is:mas is:sg
SFX iA   dvenir     dvenus/Q'               venir               po:ppas po:adj is:mas is:pl
SFX iA   dvenir     dvenue/Q'               venir               po:ppas po:adj is:fem is:sg
SFX iA   dvenir     dvenues/Q'              venir               po:ppas po:adj is:fem is:pl
SFX iA   dvenir     dvient/n'q'm't'         venir               po:ipre po:3sg
SFX iA   dvenir     dviennent/n'q'          venir               po:ipre po:spre po:3pl
SFX iA   dvenir     dvenait/n'q'm't'        venir               po:iimp po:3sg
SFX iA   dvenir     dvenaient/n'q'          venir               po:iimp po:3pl
SFX iA   dvenir     dvint/n'q'm't'          venir               po:ipsi po:3sg
SFX iA   dvenir     dvinrent/n'q'           venir               po:ipsi po:3pl!
SFX iA   dvenir     dviendra/n'q'm't'       venir               po:ifut po:3sg
SFX iA   dvenir     dviendront/n'q'         venir               po:ifut po:3pl!
SFX iA   dvenir     dviendrait/n'q'm't'     venir               po:cond po:3sg
SFX iA   dvenir     dviendraient/n'q'       venir               po:cond po:3pl
SFX iA   dvenir     dvienne/n'q'm't'        venir               po:spre po:3sg
SFX iA   dvenir     dvînt/n'q'm't'          venir               po:simp po:3sg
SFX iA   dvenir     dvinssent/n'q'          venir               po:simp po:3pl
